【裁判字號】    99,消債抗,43
【裁判日期】    990628
【裁判案由】    清算事件
【裁判全文】
臺灣臺北地方法院民事裁定            99年度消債抗字第43號
抗  告  人  甲○○
代  理  人  杜冠民律師
上列抗告人因消費者債務清理條例清算事件，對於中華民國99年
3月19日本院99年度消債清字第20號裁定提起抗告，本院裁定如
下：
    主  文
抗告駁回。
抗告程序費用新臺幣壹仟元由抗告人負擔。
    理  由
一、抗告意旨略以：伊確實受弘昇工程股份有限公司（以下簡稱
    弘昇公司）聘請為顧問，並領有固定顧問費，受聘期間長達
    3年，有聘書及98年度各類所得扣繳暨免扣繳憑單各1份可證
    ，足見伊有固定收入來源可履行更生方案。又伊一向秉持相
    當誠意進行還款，由伊提出之還款憑證即可證明，即便伊當
    月收入不足銀行所要求最低應繳金額，伊仍持續給付伊所能
    負擔之金額與銀行，原審認伊無固定收入而裁定伊於民國（
    下同）98年8月12日所提更生方案不予認可，並同時終止清
    算程序，自有未洽，為此提起抗告等語。
二、查本件抗告人依消費者債務清理條例（下稱消債條例）聲請
    更生，前經本院以98年度消債更字第134號裁定開始更生程
    序，嗣抗告人提出每月還款新臺幣（下同）3,000元清償條
    件之更生方案，經原審向弘昇公司函詢後，認抗告人所提更
    生方案無履行可能，乃依消債條例第61條規定，裁定不認可
    抗告人所提更生方案，開始清算程序，並同時終止清算程序
    ，已據本院調閱上開更生、清算案卷查核屬實。
三、雖抗告人提出弘昇公司所發給之聘書及各類所得扣繳暨免扣
    繳憑單影本，主張其受弘昇公司聘請為顧問，時間長達3年
    ，領有固定顧問費，足以履行其所提出之更生方案云云。惟
    經本院再次向弘昇公司函詢，該公司於99年6月13日以弘工
    字第990618號函回覆稱：本公司因專案規劃開發業務需要，
    聘請甲○○君擔任本公司專案顧問，協助專案案件評估、指
    導、執行等項目工作，但因本公司近年來業務大幅銳減，至
    今無『特定案件』請甲○○君專案參與評估、指導及執行等
    工作，故至98年底前無專案給付顧問費用。惟為感謝甲○○
    君擔任本公司九十八年度顧問，本公司另於99.1.15以『現
    金支付』甲○○君全年顧問酬勞新台幣壹拾萬元整……本公
    司自99年度開始，即未再聘請甲○○君擔任本公司專案顧問
    ，故除前述九十八年度顧問酬勞計新台幣壹拾萬元整外，並
    無給付甲○○君其他顧問費或津貼等語（見本院卷第22頁）
    ，堪認抗告人確無可能自弘昇公司領有繼續性之顧問費。此
    外，抗告人並未提出其領有其他固定收入而足以履行其所提
    更生方案之證明，是原審以抗告人無履行其所提更生方案之
    可能，符合消債條例第63條第1項第8款所定法院應不可認可
    更生方案之要件，而裁定不予認可，並裁定開始清算程序，
    於法即無不合。又原審依抗告人所提出之更生聲請狀、財產
    及收入狀況說明書、全國財產稅額總歸戶財產查詢清單所載
    ，認抗告人名下並無任何財產，並斟酌抗告人無固定收入，
    及慮及本件清算程序之規模，認抗告人之財產應不敷清償清
    算程序之費用，並同時裁定終止本件清算程序，於法亦無不
    合。從而，抗告意旨仍執前詞指摘原裁定不當，求予廢棄，
    為無理由，應予駁回。
四、據上論結，本件抗告為無理由，依消費者債務清理條例第15
    條、民事訴訟法第495條之1第1項、第449條第1項、第95條
    、第78條，裁定如主文。
中    華    民    國    99    年     6    月    28    日
                  民事第一庭  審判長法  官  許紋華
                                    法  官  賴秀蘭
                                    法  官  林春鈴
以上正本係照原本作成。
本裁定不得再抗告。
中    華    民    國    99    年     6    月    28    日
                            書  記  官  潘惠敏

司法院資訊處製作；財團法人民間司法改革基金會備份。
